【裁判字號】    98,交聲,3234
【裁判日期】    981109
【裁判案由】    交管條例聲異
【裁判全文】
臺灣板橋地方法院交通事件裁定        98年度交聲字第3234號
原處分機關  交通部公路總局臺北區監理所
異  議  人  甲○○
即受處分人
上列異議人即受處分人因違反道路交通管理處罰條例案件，對
於交通部公路總局臺北區監理所98年8 月25日所為之處分（原處
分案號：北監營裁字裁40-CG0000000號），聲明異議，本院裁定
如下：
    主  文
異議駁回。
    理  由
一、本件異議意旨略以：異議人即受處分人甲○○為警方舉發於
    民國98年5 月17日3 時53分許，駕駛車號471-NE號營業小客
    車，在臺北縣中和市台64線23.8公里處之快速道路違規超速
    行駛，並經原處分機關裁處罰鍰新臺幣（下同）3000元，但
    為何在臺北縣之快速道路超速要罰3000元，位於臺北市○○
    ○○○道路、新生快速道路、市○○○道路則只罰1700元，
    同一國家卻有兩套標準，為此具狀聲明異議，請求撤銷原處
    分云云。
二、按汽車行駛於高速公路、快速公路或設站管制之道路，不遵
    使用限制，行車速度超過規定之最高速限或低於規定之最低
    速限者，處汽車駕駛人新臺幣3000元以上6000元以下罰鍰；
    又汽車駕駛人有第33條第1 項之情形者，除依原條款處罰鍰
    外，並予記點1 點，道路交通管理處罰條例第33條第1 項、
    第63條第1 項分別定有明文。經查：
（一）本件異議人甲○○確有於98年5 月17日3 時53分許，駕駛
      車號471-NE號營業小客車，在臺北縣中和市台64線23.8公
      里處之快速道路違規以時速89公里超速行駛（速限70公里
      ），為警以雷達測速儀測速確認後開單舉發一情，除為異
      議人於交通違規案件陳述書及聲明異議狀所不否認之外，
      並有違規採證照片、經濟部標準檢驗局雷達測速儀檢定合
      格證書（廠牌TRAFFIPAX ，型號Speedophot TYPE 24 ，
      器號593-062/60 229 Nr1023） 及舉發違反道路交通管理
      事件通知單附卷可資佐證，應堪認定與事實相符。
（二）至異議人雖一再辯稱：為何在臺北縣之快速道路超速要罰
      3000元，位於臺北市○○○○○道路、新生快速道路、市
      ○○○道路卻只罰1700元云云，惟按「快速公路係指除高
      速公路外，其出入口完全或部分控制，中央分隔雙向行駛
      ，除起迄點外，並與主要道路立體相交、次要道路得平面
      相交，專供汽車行駛之公路而言」、「前項第2 款之快速
      公路，由中央公路主管機關公告之」、「高速公路及快速
      公路管理機關，屬國道部分為交通部臺灣區○道○○○路
      局，屬省道部分為交通部公路總局」，高速公路快速公路
      交通管制規則第2條 第1 項第2 款、第2 項及第3 條分別
      定有明文，查「省道台64線」之公路名稱為「東西快速道
      路八里新店線」，屬於中央主管機關公告之「快速公路」
      一情，有交通部95 年6月19日交路（一）字第0950006211
      號函附省道快速公路通車路段範圍表1 份附卷可參，是本
      件異議人為警舉發違規超速之地點即「省道台64線」，應
      屬於中央主管機關交通部公路總局公告之「快速公路」，
      其在上開快速道路違規超速行駛，自應適用上開道路交通
      管理處罰條例第33條第1 項、第63條第1 項規定裁罰，應
      無疑義。
（三）其次，異議人所指位於臺北市之建國高架橋等4條快速道
      路，因屬於臺北市市區道路，且迄未經中央主管機關公告
      為「快速公路」，不屬於上開道路交通管理處罰條例第33
      條所規定「快速公路」範圍內，是汽車駕駛人於臺北市市
      區○○道路違規超速，自不能逕依該條例第33條有關在高
      速公路或快速公路超速之規定處罰，而仍應依同條例第40
      條有關一般道路違規超速之規定處罰自明（此有臺北市政
      府95年5月22日公告「臺北市市區○○道路超速不比照高
      速公路處罰」一文附卷參照）。
（四）綜上所述，則異議人確有於上開時地違規超速之行為，是
      原處分機關依據上述規定科罰鍰3000元之處分，並記違規
      點數1點，要無任何違誤或不當之處，其指摘於臺北縣市
      ○○○○路上違規超速之處罰金額，有標準不一之情事，
      容有誤會，顯不足為採，是以本件異議為無理由，應予駁
      回。
三、據上論斷，應依道路交通案件處理辦法第19條，裁定如主文
    。
中    華    民    國    98    年    11    月     9    日
                             交通法庭
                               法  官  楊仲農
上列正本證明與原本無異。
如對本裁定不服，應於送達後5日內，向本院提出抗告狀（應抄
附繕本）。
                               書記官  陳香君
中    華    民    國    98    年    11    月    12    日


司法院資訊處製作；財團法人民間司法改革基金會備份。
